臺灣臺中地方法院刑事裁定
111年度聲字第1335號
聲  請  人  臺灣臺中地方檢察署檢察官
受  刑  人  林聖豐


上列聲請人因受刑人數罪併罰有二裁判以上，聲請定其應執行之
刑（111年度執聲字第973號、111年度執字第3396號），本院裁
定如下：
    主    文
林聖豐犯如附表所示之罪，所處如附表所示之刑，應執行有期徒
刑捌年貳月，併科罰金新臺幣貳萬元，罰金如易服勞役，以新臺
幣壹仟元折算壹日。
    理    由
一、聲請意旨略以：受刑人林聖豐犯數罪，先後經判決確定如附
    表，應依刑法第53條及第51條第5、7款，定應執行之刑，爰
    依刑事訴訟法第477條第1項之規定聲請裁定，併請依照刑法
    第42條第3項，諭知易服勞役之折算標準等語。
二、按數罪併罰，分別宣告其罪之刑，宣告多數有期徒刑者，於
    各刑中之最長期以上，各刑合併之刑期以下，定其刑期，但
    不得逾30年；數罪併罰，有2裁判以上者，依刑法第51條之
    規定，定其應執行之刑，刑法第51條第5款、第53條分別定
    有明文。又按數罪併罰，宣告多數罰金者，於各刑中之最多
    額以上，各刑合併之金額以下，定其金額，刑法第51條第7 
    款亦有明文。另罰金易服勞役以新臺幣一千元、二千元或三
    千元折算一日。但勞役期限不得逾一年，刑法第42條第3項
    規定甚明。再者法律上屬於自由裁量事項，尚非概無法律性
    之拘束，在法律上有其外部界限及內部界限。前者法律之具
    體規定，使法院得以具體選擇為適當裁判，此為自由裁量之
    外部界限。後者法院為自由裁量時，應考量法律之目的，法
    律秩序之理念所在，此為自由裁量之內部界限。法院為裁判
    時，二者均不得有所踰越。在數罪併罰而有2裁判以上，應
    定其應執行刑之案件，法院所為刑之酌定，固屬自由裁量事
    項，然對於法律之內、外部界限，仍均應受其拘束，此有最
    高法院91年台非字第32號及92年度台非字第187號判決可供
    參考。
三、經查，受刑人因犯如附表所示之罪，經本院先後判處如附表
    所示之刑，均經分別確定在案，有如附表所示之判決及臺灣
    高等法院被告前案紀錄表等件在卷可憑。茲檢察官聲請定其
    應執行之刑，本院審認核屬正當，應予准許。再查，受刑人
    所犯如附表編號1至4所示之罪，業經原確定判決定應執行有
    期徒刑6年確定，是本院定其應執行刑，不得逾越刑法第51
    條第5款所定法律之外部界限，亦應受內部界限之拘束，即
    不得重於附表編號1至4之執行刑（有期徒刑6年），加計附
    表編號5至8所示之宣告刑，分別為有期徒刑5年2月、有期徒
    刑5年6月、有期徒刑5年10月、有期徒刑5年10月之總和，即
    不得重於有期徒刑28年4月。而本院就附表編號6至8所示之
    罪所處併科罰金部分，定其應執行刑，不得逾越刑法第51條
    第7款所定法律之外部界限，即不得重於附表編號6至8所示
    之罪所處併科罰金之總和即3萬元，即本件就上開併科罰金
    部分定應執行之刑，應在3萬元以下，1萬元以上定其金額。
    爰衡酌本件內部界限及外部界限範圍，並斟酌被告所犯如附
    表所示各罪，均屬販賣第二級毒品罪，犯罪態樣、手段及所
    侵害法益相同，犯罪時間尚屬相近，責任非難重複程度較高
    ，暨權衡其罪責與整體刑法目的及刑事政策之輕重，定應執
    行刑之刑度如主文所示，並諭知罰金如易服勞役之折算標準
    。
四、依刑事訴訟法第477條第1項，刑法第42條第3項、第53條及
    第51條第5、7款，裁定如主文。
中　　華　　民　　國　　111 　年　　6 　　月　　17　　日
                  刑事第十七庭  法  官  孫藝娜
上正本證明與原本無異。
如不服本裁定，應於送達後五日內，向本院提出抗告狀。
                                書記官  黃詩涵
中　　華　　民　　國　　111 　年　　6 　　月　　17　　日
附表：
編           號  1 2 3 罪           名  毒品危害防制條例 毒品危害防制條例 毒品危害防制條例 宣     告    刑  有期徒刑5年4月 有期徒刑5年3月 有期徒刑5年2月 （2次） 犯   罪  日  期  109/10/14 109/10/27 （聲請書附表誤載為109/10/14） 109/10/30 109/11/03 偵查（自訴）機關 年 度 案 號  臺中地檢110年度 偵字第8380號等 臺中地檢110年度 偵字第8380號等 臺中地檢110年度 偵字第8380號等 最後事實審 法        院 臺中地院 臺中地院 臺中地院  案        號 110年度訴字第1001號 110年度訴字第1001號 110年度訴字第1001號  判 決 日  期 110/10/27 110/10/27 110/10/27 確定判決 法        院 臺中地院 臺中地院 臺中地院  案        號 110年度訴字第1001號 110年度訴字第1001號 110年度訴字第1001號  判決確定日期 110/11/23 110/11/23 110/11/23 是否為得易科罰金之案件  否 否 否 備           註  臺中地檢111年度執字第1797號（編號1至4應執行有期徒刑6年） 臺中地檢111年度執字第1797號（編號1至4應執行有期徒刑6年） 臺中地檢111年度執字第1797號（編號1至4應執行有期徒刑6年） 

編           號  4 5 6 罪           名  毒品危害防制條例 毒品危害防制條例 毒品危害防制條例 宣     告    刑  有期徒刑5年1月 有期徒刑5年2月 有期徒刑5年6月 併科新臺幣10000元 犯   罪  日  期  109/11/06 109/09/13 109/09/11 偵查（自訴）機關 年 度 案 號  臺中地檢110年度偵字第8380號等 臺中地檢109年度偵字第34246號等 臺中地檢109年度偵字第34246號等 最後事實審 法        院 臺中地院 臺中地院 臺中地院  案        號 110年度訴字第1001號 110年度訴字第1052號 110年度訴字第1052號  判 決 日  期 110/10/27 111/01/20 111/01/20 確定判決 法        院 臺中地院 臺中地院 臺中地院  案        號 110年度訴字第1001號 110年度訴字第1052號 110年度訴字第1052號  判決確定日期 110/11/23 111/03/01 111/03/01 是否為得易科罰金之案件  否 否 否 備           註  臺中地檢111年度執字第1797號（編號1至4應執行有期徒刑6年） 臺中地檢111年度執字第3396號 臺中地檢111年度執字第3396號 

編           號  7 8 以下空白 罪           名  毒品危害防制條例 毒品危害防制條例  宣     告    刑  有期徒刑5年10月 併科新臺幣10000元 有期徒刑5年10月 併科新臺幣10000元  犯   罪  日  期  109/09/12 109/09/15  偵查（自訴）機關 年 度 案 號  臺中地檢109年度偵字第34246號等 臺中地檢109年度偵字第34246號等  最後事實審 法        院 臺中地院 臺中地院   案        號 110年度訴字第1052號 110年度訴字第1052號   判 決 日  期 111/01/20 111/01/20  確定判決 法        院 臺中地院 臺中地院   案        號 110年度訴字第1052號 110年度訴字第1052號   判決確定日期 111/03/01 111/03/01  是否為得易科罰金之案件  否 否  備           註  臺中地檢111年度 執字第3396號 臺中地檢111年度 執字第3396號